【裁判字號】    92,台上,4185
【裁判日期】    920731
【裁判案由】    偽造文書
【裁判全文】
最高法院刑事判決                              九十二年度台上字第四一八五號
    上  訴  人  甲○○
                乙○○
右上訴人等因偽造文書案件，不服台灣高等法院台南分院中華民國九十二年三月十三
日第二審更審判決（九十一年度重上更(二)字第五六六號，起訴案號：台灣台南地方法
院檢察署八十六年度偵字第四九九一號），提起上訴，本院判決如左：
    主  文
上訴駁回。
    理  由
按刑事訴訟法第三百七十七條規定：上訴於第三審法院，非以判決違背法令為理由，
不得為之。是提起第三審上訴，應以原判決違背法令為理由，係屬法定要件。且必須
依據卷內資料為具體之指摘，並足據以辨認原判決已具備違背法令之形式，始屬相當
。本件原判決撤銷第一審關於甲○○、乙○○部分之科刑判決，改判依牽連犯關係，
從一重論處上訴人甲○○、乙○○共同連續行使偽造私文書，足以生損害於他人罪刑
（乙○○累犯）。已敘明所憑證據及認定理由。對於上訴人等均矢口否認有原判決事
實欄所載之行使偽造私文書及違反商標法犯行之所辯，何以均屬卸責飾詞，不足採信
，並已依據卷內證據資料，逐一指駁。且敘明證人林幸俊、呂有義、蔡金丁、梁珍西
、葉大榮、陳興分別於原審之所證，何以均不能採為有利上訴人等之認定；及上訴人
等於民國八十六年一、二月間，販賣偽造勞力士手錶多只予林麗華部分，雖未經起訴
，但與已起訴部分，有連續犯之裁判上一罪關係，為起訴效力所及，法院自得併予審
理，綦詳。所為合法之事實認定，俱有卷內證據資料足憑，從形式上觀察，並無違背
法令之情形存在。上訴人等上訴意旨除仍執於原審所辯陳詞否認犯罪外，甲○○略稱
：上訴人在警訊時之陳述，並非出於自由意志，不能作為犯罪之唯一證據。上訴人因
年老體衰，警訊時間八十六年三月二十七日二十二時三十分，任由警方擺佈，強要上
訴人於其所製作之筆錄簽名，警訊筆錄與事實，並不符合。又警方於搜索時，上訴人
並不在場，搜索筆錄與事實，亦不相符。依刑事訴訟法第一百條之一第一、二項及第
一百條之二規定，不能作為上訴人犯罪之證據。乃原判決竟於理由二之(3)載明「據被
告甲○○、乙○○及同案被告楊景村、薛朱文等於偵查中均供稱『八十五年九月一日
開始製造，製造約四、五百只，賣出一、二百只，每只新台幣（下同）二千到七千元
不等』互核彼等所供尚屬相符。」惟與上訴人等於警訊時之所供並不相符，原審以此
不相符合之自白逕採為判決基礎，認定事實顯然不憑證據，自有刑事訴訟法第三百七
十九條第十四款所載理由矛盾之違法。乙○○略稱：上訴人係受僱修理手錶，在店內
工作，並無對外接洽買主情事，雖林麗華於警訊時稱係與上訴人接洽，事實上係與老
闆甲○○接洽，上訴人並無出售手錶之事實各云云。查於警訊時，甲○○供述「售價
為三千元至二萬多元不等。」「共販賣約一百多個，販賣一個手錶獲利五百元，獲利
有五萬餘元。」與乙○○供述「仿勞力士錶型號很多，平均約以一萬元之代價販賣給
不特定人。」「共賣出約五萬只左右，總得約五百萬元左右。」之語不相符合，為原
判決所不採，而以上訴人等及共同被告楊景村、薛朱文（以上二人均已判處罪刑確定
）於偵查中之所供，互核相符，而採為上訴人等犯罪之證據，已於理由內詳加說明，
自無理由矛盾之違法。以此指摘，均非適法之上訴第三審理由。又原判決附表編號一
至四十（三十五至三十七除外）所示之物，原審係依商標法第六十四條規定，不問屬
於犯人與否沒收之；其餘編號三十五至三十七、四十二至四十四所示之物，則以屬於
上訴人等所有，供犯罪所用之物，依刑法第三十八條第一項第二款規定宣告沒收，於
法洵無不合。則原判決附表所列上開沒收物雖均載為乙○○所有，有嫌簡略，但顯然
於判決無影響，執此指摘，亦非適法之上訴第三審理由。至上訴人等上訴意旨其餘所
指，或為事實審法院採證認事之職權行使，或為原審已詳加調查及判決理由已詳加說
明之事項，重為單純之事實上爭執，泛指其有證據調查未盡、不適用法則、理由矛盾
之違法，亦非適法之上訴第三審理由。衡以上述說明，應認上訴人等之上訴，均為違
背法律上之程式，予以駁回。又本院既應為程序上之上訴駁回判決，上訴人甲○○請
求予以宣告緩刑，自無從審酌，附此敘明。
據上論結，應依刑事訴訟法第三百九十五條前段，判決如主文。
中      華      民      國    九十二    年      七      月    三十一    日
                              最高法院刑事第二庭
                                  審判長法官  陳  錫  奎
                                        法官  洪  清  江
                                        法官  李  伯  道
                                        法官  陳  世  淙
                                        法官  洪  佳  濱
      右正本證明與原本無異
                                              書  記  官
中      華      民      國    九十二    年      八      月     十二     日
                                                                       Ｋ


司法院資訊處製作；財團法人民間司法改革基金會備份。
